臺灣高雄地方法院刑事判決　　　　　　　96年度訴字第3564號
公　訴　人　臺灣高雄地方法院檢察署檢察官
被　　　告　乙○○
　　　　　　　　　　現於臺灣高雄第二監獄
上列被告因違反毒品危害防制條例案件，經檢察官提起公訴（96
年度毒偵字第6090號），本院準備程序進行中，因被告就被訴事
實為有罪之陳述，經本院告知簡式審判程序意旨，並聽取公訴人
及被告之意見後，本院合議庭裁定由受命法官獨任依簡式審判程
序審理，判決如下：
   主   文
乙○○施用第一級毒品，累犯，處有期徒刑壹年，減為有期徒刑
陸月，如易科罰金，以新台幣壹仟元折算壹日。
   事   實
一、乙○○前於民國 (下同)90 年間，因違反動產擔保交易法案
    件，經本院於90年10月14日以90年度雄簡字761 號判決處有
    期徒刑3 月確定。又於91年間因竊盜案件，經本院於91年5
    月31日91年度易字142 號判決判處有期徒刑4 月確定，上開
    2 案件之宣告刑，經本院以91年度聲字第2743號裁定應執行
    有期徒刑6 月確定。復於90年間，因施用毒品案件，經依臺
    灣臺南地方法院90年度毒聲字第2224號裁定送觀察、勒戒後
    ，經臺灣臺南看守所附設勒戒處所評定有繼續施用毒品之傾
    向，再依臺灣臺南地方法院91年度毒聲字第480 號裁定令入
    戒治處所施以強制戒治1 年，嗣其成績經評定為合格，無繼
    續戒治之必要，經依臺灣臺南地方法院91年度毒聲字第1665
    號裁定停止戒治，所餘戒治期間付保護管束，於91年11月6
    日釋放出所，接續執行上開徒刑，於92年3 月19日保護管束
    期滿未經撤銷視為執行完畢，並由臺灣臺南地方法院檢察署
    檢察官於92年3 月24日以92年度戒毒偵字第55號為不起訴處
    分確定，徒刑部分於92年5 月5 日執行完畢。詎其仍不知悔
    改，再於95年9 月19日某時許，在友人位於高雄市榮民總醫
    院附近住處，施用第一級毒品海洛因1 次，經本院96年度訴
    字第727 號判處有期徒刑8 月確定 (現執行中)。 惟乙○○
    猶不知戒除毒癮，復基於施用第一級毒品之集合犯意，於95
    年10月23日中午某時 (檢察官記載95年10月23日晚上9 時35
    分回溯24小時內之某時)， 在其位於高雄市○○區○○街18
    號2 樓住處，以將海洛因加水稀釋後注射體內或將海洛因摻
    入香煙點燃之方式，施用第一級毒品海洛因2 、3 次。嗣於
    同年月23日下午5 時40分許，因另案在高雄市○○區○○路
    358 號「阿吾檳榔攤」前為警查獲，經其同意採集尿液送驗
    結果，其尿液呈嗎啡陽性反應，而查知上情。
二、案經高雄市政府警察局三民第二分局報告臺灣高雄地方法院
    檢察署檢察官偵查起訴。
    理  由
一、按本件被告乙○○所犯係死刑、無期徒刑、最輕本刑為3年
    以上有期徒刑以外之罪，其於準備程序就前揭被訴事實為有
    罪之陳述，經受命法官告知簡式審判程序之旨，並聽取其與
    公訴人之意見後，本院認無不得或不宜改依簡式審判程序進
    行之處，爰依刑事訴訟法第273 條之1 第1 項、第284 條之
    1 ，裁定本件由受命法官獨任進行簡式審判程序，合先敘明
    。
二、訊據被告乙○○對於上揭事實坦承不諱，另經警將被告採集
    之尿液送驗結果，呈現嗎啡陽性反應，此有高雄市政府警察
    局三民二分局偵辦毒品案件尿液對照表(尿液編號：H-345)
    、濫用藥物尿液檢體監管紀錄表 (尿液編號：H-345)、高雄
    市立凱旋醫院95年10月30日編號A00000000濫用藥物尿液檢
    驗報告 (檢驗編號：H-345)各1 份在卷可稽，足認被告之自
    白與事實相符，應堪採信。又被告前於90年間，因施用毒品
    案件，經依臺灣臺南地方法院90年度毒聲字第2224號裁定送
    觀察、勒戒後，經臺灣臺南看守所附設勒戒處所評定有繼續
    施用毒品之傾向，再依臺灣臺南地方法院91年度毒聲字第
    480 號裁定令入戒治處所施以強制戒治1 年，嗣其成績經評
    定為合格，無繼續戒治之必要，經依臺灣臺南地方法院91年
    度毒聲字第1665號裁定停止戒治，所餘戒治期間付保護管束
    ，於91年11月6 日釋放出所 (接續執行徒刑)， 於92年3 月
    19 日 保護管束期滿未經撤銷視為執行完畢，並由臺灣臺南
    地方法院檢察署檢察官於92年3 月24日以92年度戒毒偵字第
    55號為不起訴處分確定，此有臺灣高等法院被告前案紀錄表
    、臺灣高等法院在監在押全國紀錄表各1 份在卷可查。故被
    告於強制戒治執行完畢釋放後，5 年內再犯本件施用毒品犯
    行，堪予認定。本件罪證明確，被告犯行洵堪認定。
三、按毒品危害防制條例所謂之毒品係指具有成癮性、濫用性及
    對社會危害性之麻醉藥品與其製品及影響精神物質與其製品
    ，毒品危害防制條例第2條定有明文，而海洛因屬毒品危害
    防制條例第2條第2項第1款所規定之第一級毒品。是同條例
    第10條第1項項之施用第一級毒品海洛因，其構成要件上，
    本即預定有複數之同種施用毒品行為反覆實施，該罪性質上
    屬多數行為之集合犯，法律上擬制為一罪，即學理上所稱之
    實質上一罪，是行為人於緊接之時間內，反覆多次之施用行
    為，仍應僅論以單一之施用毒品罪。是核被告所為，係犯毒
    品危害防制條例第10條第1 項施用第一級毒品罪，被告持有
    第一級毒品，復進而施用，其持有毒品之低度行為，應為施
    用第一級毒品之高度行為所吸收，不另論罪。又被告前於90
    90年間，因違反動產擔保交易法案件，經本院於90年10月14
    日以90年度雄簡字761 號判決處有期徒刑3 月確定。又於91
    年間因竊盜案件，經本院於91年5 月31日91年度易字142 號
    判決判處有期徒刑4 月確定，上開2 案件之宣告刑，經本院
    以91年度聲字第2743號裁定應執行有期徒刑6 月確定，於92
    年5 月5 日執行完畢，亦有臺灣高等法院被告前案紀錄表、
    臺灣高等法院在監在押全國紀錄表各1 份在卷可按，其於有
    期徒刑之執行完畢後5 年內，再因故意犯本件有期徒刑以上
    之罪，應依刑法第47條第1 項之規定，論以累犯，並加重其
    刑。本院審酌被告施用毒品，足以戕害其身心，滋生其他犯
    罪，惡化治安，嚴重損及公益；且考量被告經觀察勒戒、強
    制戒治及科刑判決，竟仍不知戒除毒癮，顯見自制力欠佳；
    及被告於犯罪後即能坦承犯行，而其施用毒品行為於本質上
    係屬自我戕害行為，反社會性之程度應屬較低等一切情狀，
    量處如主文所示之刑。又按，中華民國96年罪犯減刑條例業
    經總統於96年7 月4 日以華總一字第09600083761 號公布，
    並於同年7 月16日生效施行，被告上開犯罪行為在96年4 月
    24日之前，符合該條例之減刑條件，爰依該條例第2 條第1
    項第3 款、第7 條、第9 條之規定，予以減刑如主文所示，
    並諭知易科罰金之折算標準。
據上論斷，應依刑事訴訟法第273條之1第1項、第284條之1、第
299 條第1 項前段，毒品危害防制條例第10條第1 項，刑法第11
條、第47條第1 項、第41條第1 項前段，中華民國96年罪犯減刑
條例第2 條第1 項第3 款、第7 條、第9 條，判決如主文。
本案經檢察官甲○○到庭執行職務。
中　　華　　民　　國　　96　　年　　10　　月　　11　　日
                      刑事第九庭  法　官  陳建和
以上判決正本證明與原本無異。
如不服本判決應於收受本判決後10日內向本院提出上訴書狀，並
應敘述具體理由，如未敘述上訴理由者，應於上訴期間屆滿後20
日內補提理由書狀於本院（均須按他造當事人之人數附繕本）「
切勿逕送上級法院」。
中　　華　　民　　國　　96　　年　　10　　月　　11　　日
                                  書記官  林姵妤
附錄本判決論罪之法條：
毒品危害防制條例第10條第1項
    施用第一級毒品者，處六月以上五年以下有期徒刑。
